---
title: "bak_lab11"
author: "Jakub Bąk"
date: "17 01 2021"
output: html_document
---

Zadania 11 laboratorium
======================

Wstepne przetworzenie danych

```{r}
library("PogromcyDanych")
library("archivist")
auta <- auta2012
auta$nazwa <- rownames(auta)
auta$Cena_norm <- scale(sqrt(auta$Cena))
mean_km <- mean(auta$KM, na.rm=TRUE)
auta$KM[is.na(auta$KM)] <- mean_km
auta$KM_norm <- scale(sqrt(auta$KM))
head(auta)

library(dplyr)
set.seed(3243)
sample_auta <- sample_n(auta,57)
```

Notes: Na poczatku z biblioteki Pogromcy Danych wczytuje zbior danych "auta2012". Nastepnie przypisuje autom nazw, oraz standaryzuje zmienne "Cena" oraz "KM", dla ulatwienia analizy, a takze lepszej jej reprezentacji na wykresie. Dodatkowo poniewaz zmienna "KM" miala sporo brakow, brakujace wartosci zastapilem wartoscia srednia, a dopiero wtedy ja ustandaryzowalem. Nastepnie skorzystalem z biblioteki "dplyr", aby wybrac tylko czesc danych z ponad 200 tys rekordow w zbiorze danych, w celu skrocenia 
czasu wyszukiwania grup oraz na potrzeby samego zadania. Dodatkowo ustawilem seeda aby moc replikowac te same dane do kazdej analizy

Grupowanie k-srednich: Wyswietlenie danych na wykresie

```{r}
library(ggrepel)
ggplot(sample_auta, aes(Cena_norm, KM_norm, label=nazwa)) +
  geom_point(size=3, color="red") +
  geom_text_repel(color="darkgrey") + theme_bw()
```

Grupowanie k-srednich: Podzial na 4 grupy

```{r}
grupy <- kmeans(sample_auta[,c("Cena_norm", "KM_norm")], 
                centers = 4, nstart = 10)

head(grupy$cluster)
grupy$centers

sample_auta$grupa <- factor(grupy$cluster)
centra <- data.frame(grupy$centers)
centra$nazwa <- centra$grupy <- factor(1:nrow(centra))

ggplot(sample_auta, aes(Cena_norm, KM_norm, color=grupa, label=nazwa)) +
  geom_text_repel(color="darkgrey") + 
  geom_point(size=3) + 
  geom_text(data=centra, size=8, color="black") +  theme_bw()
```

Grupowanie k-srednich: Podzial na 3 grupy

```{r}
grupy_2 <- kmeans(sample_auta[,c("Cena_norm", "KM_norm")], 
                centers = 3, nstart = 10)

head(grupy_2$cluster)
grupy_2$centers

sample_auta$grupa_2 <- factor(grupy_2$cluster)
centra_2 <- data.frame(grupy_2$centers)
centra_2$nazwa <- centra_2$grupy_2 <- factor(1:nrow(centra_2))

ggplot(sample_auta, aes(Cena_norm, KM_norm, color=grupa_2, label=nazwa)) +
  geom_text_repel(color="darkgrey") + 
  geom_point(size=3) + 
  geom_text(data=centra_2, size=8, color="black") +  theme_bw()
```

Grupowanie k-srednich: Podzial na 5 grup

```{r}
grupy_3 <- kmeans(sample_auta[,c("Cena_norm", "KM_norm")], 
                centers = 5, nstart = 10)

head(grupy_3$cluster)
grupy_3$centers

sample_auta$grupa_3 <- factor(grupy_3$cluster)
centra_3 <- data.frame(grupy_3$centers)
centra_3$nazwa <- centra_3$grupy_3 <- factor(1:nrow(centra_3))

ggplot(sample_auta, aes(Cena_norm, KM_norm, color=grupa_3, label=nazwa)) +
  geom_text_repel(color="darkgrey") + 
  geom_point(size=3) + 
  geom_text(data=centra_3, size=8, color="black") +  theme_bw()
```

Podsumowanie oraz jak wybrac liczbe grup

```{r}
grupy$withinss
grupy$betweenss
grupy$totss

grupy_2$withinss
grupy_2$betweenss
grupy_2$totss

grupy_3$withinss
grupy_3$betweenss
grupy_3$totss

Kmax <- 10
WC <- sapply(2:Kmax, function(k) {
  grupy <- kmeans(sample_auta[,c("Cena_norm", "KM_norm")], 
                  centers = k, nstart = 10)
  sum(grupy$withinss)
})
WC
ggplot(data.frame(K=factor(2:Kmax), WC), aes(K, WC)) +
  geom_bar(stat="identity")
```

Notes:
Po uruchomieniu analizy kilkukrotnie przypisanie do grup sie nie zmienilo, natomiast nazwy grup sie zmienily, co jednak nie ma wiekszego znaczenia. Byc moze fakt takiego samego przypisania do grup moze wynikac z dosyc sporych sum odleglosci obiektow miedzy grupami, co w przypadku tak malej proby jest bardzo mozliwe. Przy zdecydowanie wiekszej ilosci aut sytuacja roznego przypisywania do grup bylaby bardziej oczywista
Jesli chodzi o sama zaleznosc miedzy K=3, a K=4 to mozemy zobaczyc ze przypisanie do skupisk duzej ilosci punktow pozostaje dokladnie tak same, a punkty ktore sa bardziej oddalone od siebie(Jak w przypadku grupy 1 dla K=3), sa dla wiekszego K rozdzielone na dwie grupy. Jest to zachowanie raczej stabilne, wystepujace rowniez przy wyborze innych seedow lub zwiekszonej ilosci proby.