---
title: "bak_lab10"
author: "Jakub Bąk"
date: "10 01 2021"
output: html_document
---

Zadania na 10 laboratorium
==========================

Zadanie 1. Wczytaj w RStudio plik z danymi nasiona.RData (funkcja load).

```{r}
load("./data/nasiona.RData")
```

Zadadnie 2. Przyglądnij się danym i wybierz zmienne do analizy.

Po przygladnieciu sie danym postanowilem usunac wiersze o id
- 164,165,184, poniewaz ich wartosc przekraczala trzykrotnosc odchylenia standardowego od sredniej wartosci w kolumnie "zwiezlosc"
- 214,219, poniewaz ich wartosc przekraczala trzykrotnosc odchylenia standardowego od sredniej wartosci w kolumnie "wspolczynnik_asymetrii"

```{r}
df <- nasiona
df <- df[-c(154,155,169,197,201),]
```

Note: Numer wiersza rozni sie od id w pliku

Zadanie 3. Dokonaj standaryzacji zmiennych i wyświetl podsumowanie dla utworzonej ramki danych.

```{r}
df <- scale(df)
summary(df)
```

Zadanie 4. Określ miarę podobieństwa między grupowanymi obiektami.

```{r}
res.dist <- dist(df, method="euclidean")
as.matrix(res.dist)[1:7, 1:7]
```

Zadanie 5. Dokonaj grupowania hierarchicznego za pomocą funkcji hclust. Jako metodę mierzenia odległości między skupieniami wybierz "ward.D2".

```{r}
df_cluster <- hclust(res.dist, method="ward.D2")
```

Zadanie 6. Narysuj dendrogram

```{r}
plot(df_cluster)
library(dplyr)
```

Zadanie 7. Ustaw przecięcie dendrogramu jako k=5, a następnie zaznacz na dendrogramie grupy.

```{r}
##rect.hclust(df_cluster, k=5, border="blue")
##Z jakiegos powodu mam problem z wyswietleniem tego, mimo ze w skrypcie wszystka dziala bez szwanku. Otrzymuje komunikat "plot.new has not been called yet"
```

Zadanie 8. Dodaj nr grupy jako nową zmienną do ramki danych

```{r}
groups <- cutree(df_cluster, k=5)
df <- cbind(df, groups)
df <- as.data.frame(df)
```

Zadanie 9. Utwórz tabele z podsumowaniem wyników: 1.Wartości średnie atrybutów w grupach 2.Liczebności utworzonych grup

```{r}

##podsumowanie
summary(subset(df, groups == 1))[4,1:7]
summary(subset(df, groups == 2))[4,1:7]
summary(subset(df, groups == 3))[4,1:7]
summary(subset(df, groups == 4))[4,1:7]
summary(subset(df, groups == 5))[4,1:7]

##liczebnosci grup
nrow(filter(df, groups == 1))
nrow(filter(df, groups == 2))
nrow(filter(df, groups == 3))
nrow(filter(df, groups == 4))
nrow(filter(df, groups == 5))
```

Zadanie 10. Narysuj wykres zależności powierzchni (oś x) od obwodu (oś y), zaznaczając kolorami utworzone grupy.

```{r}
plot(df$powierzchnia~df$obwod, df, col=groups)
```

