---
title: "bak_lab2"
author: "Jakub Bąk"
date: "25 10 2020"
output: html_document
---

Zadania na drugie laboratorium
==============================

## Przygotowanie danych

Zadanie 1: Pobierz do swojego katalogu roboczego dane Train_BMS.csv dołączone do opisu zadania i przypisz je do zmiennej train_BMS

```{r}
Train_BMS <- read.csv("./data/Train_BMS.csv", sep=",", header=TRUE, nrow= 8524, dec = ".", na.strings = " ")
```

Zadanie 2: Przyglądnij się danym. W tym celu wyświetl podsumowanie danych oraz nary- suj histogramy dla zmiennych numerycznych oraz kategorialnych (w tym drugim przypadku skorzystaj z biblioteki dplyr do grupowania danych w kategoriach)

```{r}
library(dplyr)

hist(Train_BMS$Item_Weight, breaks=10, ylab="Ilosc", xlab="Waga")
hist(Train_BMS$Item_Visibility, breaks=10, ylab="Ilosc", xlab="Widzialnosc")
hist(Train_BMS$Item_MRP, breaks=10, ylab="Ilosc", xlab="MRP")
hist(Train_BMS$Item_Outlet_Sales, breaks=10, ylab=" Ilosc w przedziale", xlab="Iloscs sprzedanych produktow")
hist(Train_BMS$Outlet_Establishment_Year, breaks=10, ylab="Ilosc", xlab="Rok")
hist(Train_BMS$Item_Weight, breaks=10, ylab="Ilosc", xlab="Waga")

barplot(table(Train_BMS$Item_Fat_Content))
barplot(table(Train_BMS$Item_Type))
barplot(table(Train_BMS$Outlet_Size))
barplot(table(Train_BMS$Outlet_Location_Type))
barplot(table(Train_BMS$Outlet_Type))
```

Wnioski z analizy:

- Dominujacy typ outletów to supermarket pierwszego rodzaju
- W przypadku wielkosci outletow dominuja te o malej lub sredniej wielkosci
- Widzialnosc produktow w outlecie jest wprost proporcjonalna do ich ilosci, co moze oznaczac, ze dominuja produkty generyczne, nie majace swojej okreslonej marki i ktore musza walczyc o widzialnosc poprzez zalewanie klienta produktami
- W segmencie zawartosci tluszczu "Low Fat" dominuje nad "Regularem". Sklepy te moga byc zatem skierowane do osob, ktore chca dbac o swoja linie, przez co zabiegaja o produkty o obnizonej zawartosci tluszczu, ew. w sklepie dominuje zdrowa zywnosc
- Co ciekawe, pod koniec lat 80 i poczatkiem lat 90 mozemy zobaczyc na wykresie "Outlet Establishment Year", ze w tamtym okresie nie powstaly zadne nowe outlety, co moze byc chociazby spowodowane kryzysem lub brakiem popytu na ten rodzaj sklepu

Zadanie 3: Zauważ, że kolumna Item_Weight ma brakujące wartości - przypisz w tych miejscach wartość mediany obliczoną dla tej zmiennej.

```{r}
Item_Weight_Median <- median(Train_BMS$Item_Weight, na.rm = TRUE)
Train_BMS$Item_Weight[is.na(Train_BMS$Item_Weight)] <- Item_Weight_Median
```

Zadanie 4: Wartości zerowe w kolumnie Item_Visibility również zastąp medianą dla tej kolumny.

```{r}
Item_Visibility_Median <- median(Train_BMS$Item_Visibility, na.rm = TRUE)
Train_BMS$Item_Visibility[Train_BMS$Item_Visibility == 0] <- Item_Visibility_Median
```

Zadanie 5: Wykonaj poniższe polecenia a następnie napisz w sprawozdaniu co robią polecenia table oraz levels.

```{r}
table(Train_BMS$Outlet_Size, Train_BMS$Outlet_Type)
levels(Train_BMS$Outlet_Size)[1] <- "Other"
levels(Train_BMS$Outlet_Size)
```
Komentarz:

- Funkcja 'table' sluzy do zliczania pojawien sie poszczegolnych kategorii w danej kolumnie lub kolumnach, a nastepnie zestawieniu ich. Moze przedstawiac zestawienie jednowymiarowe, jak i dwuwymiarowe w zaleznosci od jej zdefiniowania 
- Funkcja 'levels' natomiast jest wykorzystywana do nadawania danym nowych, okreslonych przez nas kategorii dla danych. Domyslnie jest on NULLem, dopoki nie zostanie inaczej zdefiniowana. 

Zadanie 6: Usuń z danych zmienne zależne (kolumny Item_Outlet_Sales oraz Item_Identifier). Zmodyfikowaną ramkę danych przypisz zmiennej my_data i sprawdź, jakie zmienne pozostały. 

```{r}
my_data <- Train_BMS[-c(1,12)]
names(my_data)
```
Aktualny rozmiar macierzy: 8523 x 10

Zadanie 7: Zauważ, że w zmiennej Item_Fat_Content występują różne nazwy na te same kategorie. Złącz je ze sobą.

```{r}
my_data$Item_Fat_Content <- gsub("low fat", "Low Fat", my_data$Item_Fat_Content)
my_data$Item_Fat_Content <- gsub("LF", "Low Fat", my_data$Item_Fat_Content)
my_data$Item_Fat_Content <- gsub("reg", "Regular", my_data$Item_Fat_Content)
```

Zadanie 8: Przekształć zmienne kategorialne w liczbowe. Wykorzystaj w tym celu bibliotekę dummies.

```{r}
library("dummies")
new_my_data <- dummy.data.frame(my_data, names = c("Item_Fat_Content","Item_Type", "Outlet_Establishment_Year","Outlet_Size", "Outlet_Location_Type", "Outlet_Type"))
```


## PCA

Zadanie 1: Na tak przygotowanych danych wykonaj PCA za pomocą funkcji prcomp(). Zastosuj parametr scale .= T aby znormalizować zmienne (aby odchylenie standardowe wynosiło 1). Wynik działania funkcji prcomp() zapisz do zmiennej PCA_train.

```{r}
new_my_data <- new_my_data[-c(22)]
## Usuwam zmienna "Outlet_Identifier", aby moc prawidlowo przeprowadzic PCA
PCA_train <- prcomp(new_my_data, scale. = T)
summary(PCA_train)
```

Zadanie 2: --

Zadanie 3: Wykonaj dwa wykresy: wykres procentu wariancji wyjaśnionej przez każdy ze składników PCA oraz skumulowany procent wariancji wyjaśnionej przez każdy ze składników PCA.

```{r}
PCA_train_sdev <- summary(PCA_train)$importance[1,]
PCA_train_sdev[1:3]
PCA_train_var <- PCA_train_sdev^2
PCA_train_var[1:4]
PCA_train_PoV <- PCA_train_var/sum(PCA_train_var) 
plot(PCA_train_PoV, xlab = "Numer porzadkowy", ylab = "Procent wariancji")
plot(cumsum(PCA_train_PoV), xlab = "Ilosc elementow", ylab = "Skumulowany procent wariancji")
Cumulative_percentage <- summary(PCA_train)$importance[3,][27]
Cumulative_percentage
```
- 98% wariancji jest tlumaczonych przez pierwsze 27 skladnikow, a jego dokladna wartosc wynosi 0.98319

Zadanie 4: Zastosowania metody PCA

PCA jest uzywana przede wszystkim do zmniejszenia rozmiaru zbioru danych statystycznych. Pomaga rowniez przy interpretacji czynnikow w zbiorze, co pozwoli na ich lepsze zrozumienie. Stosuje sie ja takze do odkrywania pewnych prawidlowosci miedzy zmiennymi. Jest rowniez wykorzystywana przy kompresji sygnalu.
