---
title: "bak_lab5"
author: "Jakub Bąk"
date: "22 11 2020"
output: html_document
---

Zadania na piate laboratorium
=============================

Zadanie 1: Pobierz i wczytaj w RStudio plik z danymi Movie_classification.csv. Celem zadania jest przewidzenie, czy dany film otrzyma Oskara czy też nie (zmienna dychotomiczna Start_Tech_Oskar).

```{r}
drzewo <- read.csv("./data/Movie_classification.csv", sep=",", header=TRUE, nrow=510, dec = ".", na.strings = " ")
```

Zadanie 2: Przyglądnij się danym i przygotuj je do dalszej analizy

```{r}
drzewo$X3D_available <- as.factor(drzewo$X3D_available)
drzewo$Genre <- as.factor(drzewo$Genre)
library(dplyr)

drzewo %>%
  filter(!complete.cases(drzewo))

mean_Time_taken <- mean(drzewo$Time_taken, na.rm=TRUE)
drzewo$Time_taken[is.na(drzewo$Time_taken)] <- mean_Time_taken

library(dummies)
new_drzewo <- dummy.data.frame(drzewo, names=c("X3D_available","Genre"))
```

Note: Zmienne "X3D_available" oraz "Genre" należy najpierw zmienic w typ faktor, aby móc dalej na nich pracowac, a nastepnie zamienic je za pomoca funkcji dummy w dane, na ktorych mozna predyktowac. Dodatkowo niekompletne dane sa filtrowane, aby zobaczyc automatycznie ktore dane sa niekompletne, a nastepnie w nich brakujace wartosci sa zastepowane wartosciami srednimi

Zadanie 3: Utwórz model drzewa klasyfikacyjnego na danych treningowych

```{r}
library(caTools)
drzewo_split <- sample.split(new_drzewo, SplitRatio = 2/3)
training_data <- subset(new_drzewo, drzewo_split == TRUE)
testing_data <- subset(new_drzewo, drzewo_split == FALSE)

library(rpart)
model <- rpart(training_data$Start_Tech_Oscar~., data=training_data, subset = c(sample(1:330, 330)))
```

Zadanie 4: Przedstaw graficznie utworzone drzewo (np. użyj funkcji rpart.plot)

```{r}
library(maptree)
draw.tree(model, cex=0.7, nodeinfo=TRUE)
```

Zadanie 5: Sprawdź działanie modelu na danych testowych. Wyniki predykcji zapisz w kolumnie pred w testowej ramce danych.

```{r}
pred <- predict(model, testing_data)
testing_data$pred <- pred
```

Zadanie 6: Sprawdź dokładność predykcji (utwórz tabelę liczności porównującą dane rzeczywiste z przewidywanymi przez model). Jaki procent danych został poprawnie zaklasyfikowany?

```{r}
for (i in 1:nrow(testing_data)){
  if (testing_data$pred[i] > 0.5) {
    testing_data$will_win[i] <- 1
  }
  else{
    testing_data$will_win[i] <- 0
  }
} 

confusion_matrix <- table(testing_data$Start_Tech_Oscar,testing_data$will_win)
confusion_matrix
barplot(confusion_matrix)
model_accuracy <- sum(confusion_matrix[1,1],confusion_matrix[2,2])/sum(confusion_matrix[1,1],confusion_matrix[2,1],confusion_matrix[1,2],confusion_matrix[2,2])
model_accuracy*100
```

Note: W celu sprawdzenia dokladnosci predykcji wprowadzam zmienna "will_win", ktora dla wartosci pred > 0.5 otrzymuje wartosc 1, a ponizej otrzymuje wartosc 0. Nastepnie tworze tabele licznosci, z ktorej nastepnie licze dokladnosc predykcji