---
title: "bak_lab4"
author: "Jakub Bąk"
date: "08 11 2020"
output: html_document
---

Zadania na czwarte laboratorium
===============================

Zadanie 1: Pobierz i wczytaj w R Studio dane załączone do tego zadania. Zawierają one informacje na temat matek i ich dzieci, u których wykryto pewną rzadko występującą wadę wrodzoną (grupa badana) lub zdrowych (grupa kontrolna).

```{r}
dane <- read.csv("./data/lab4-dane.csv", sep=";", header=TRUE, nrow=1768, dec = ".", na.strings = " ")

```
##Note: W pliku z zadaniem należalo dodatkowo zmienic przecinki na kropki w zmiennej MasaUr, inaczej Rstudio nie rozpoznawalo danych i traktowalo je jako character zamiast numeric, co uniemozliwialo narysowanie wykresu

Zadanie 2: Wyczyść dane (braki danych usuń przypadkami)

```{r}
dane <- dane[complete.cases(dane),]
```

Zadanie 3: Wyświetl podstawowe statystyki opisowe dla analizowanych zmiennych, narysuj i oceń histogramy dla zmiennych Wiek oraz MasaUr.

```{r}
summary(dane)
library(dplyr)
hist(dane$Wiek.M, breaks=10, ylab="Ilosc", xlab="Wiek")
dane$MasaUr <- as.numeric(dane$MasaUr)
hist(dane$MasaUr, breaks=10, ylab="Ilosc", xlab="MasaUr")
```

Ocena histogramów:

- Histogram Wiek Matki: Na wykresie możemy zobaczyc, ze wiekszosc matek podczas rodzenia byla najczesciej w wieku od 25 do 30 lat. Mozemy zobaczyc rowniez, ze w danych znajduja sie dwie wartosci -1, ktore sa najpewniej bledem w danych, w nastepnej czesci usunalem je i zastapilem srednia wartoscia 
- Histogram Masa Urodzenia: Wiekszosc rodzacych sie dzieci mialo wage z przedzialu 3 do 4 kg, co jest prawidlowa waga dla 
dopiero co urodzonego dziecka. W tym wypadku skrajnosci z lewej strony, tzn. wagi od 0 do 2 kg wynikaja prawdopodobnie z tego,
ze dzieci te byly urodzone jako wczesniaki


Zadanie 4: Utwórz model regresji logistycznej, a następnie sprawdź które zmienne mają istotny wpływ na występowanie wady u dziecka.

```{r}
mean_Wiek.m <- mean(dane$Wiek.M)
dane$Wiek.M[dane$Wiek.M<= 0] <- mean_Wiek.m 

library(dummies)
df <- dummy.data.frame(dane, names=c("ď.żGrupa"))
df <- df[,-2]

glm.fit = glm(ď.żGrupabadana~., data = df, family = binomial)
summary(glm.fit)
```
##Note: Zmienna grupa kontrolna nalezy zmienic za pomoca funkcji dummy w faktor, co posluzy nam potem do analizy logistycznej

Zmienne majace wplyw na wystepowanie wady u dziecka: Plec, Masa Urodzenia, Kolejna Ciaza, Przebyte infekcje oddechowe, Palenie oraz Wyksztalcenie Matki. Zmienna Wsrednie postanowilem pominac ze wzgledu na jego dosc male znaczenie.

Zadanie 5: Zbadaj współliniowość zmiennych z modelu końcowego

```{r}
model_koncowy <- glm(formula=ď.żGrupabadana~Plec+MasaUr+KolCiazy+InfOddech+Palenie+WyksztM, data=df, family=binomial)
summary(model_koncowy)
step(model_koncowy, direction = "backward")

library(car)
vif(model_koncowy)
```

Zadanie 6: Wykonaj analizę modelu końcowego za pomocą szans.

```{r}
exp(coef(model_koncowy))
```

Czego mozemy dowiedziec sie z analizy modelu koncowego:

- Zmienne InfOddech oraz Palenie maja najwiekszy wplyw na wade u dziecka. W przypadku gdy matka jest osoba palaca, ma ona ponad 335% wieksza szanse na urodzenie dziecka chorego niz matka niepalaca. Podobnie to wyglada w przypadku gdy matka miala przebyta infekcje oddechowa
- Plec rowniez ma wplyw na chorobe, w przypadku gdy urodzenia sie chlopaka szansa na chorobe przewlekla wzrasta o okolo 60%
- Zmienne pozytywnie wplywajace na wystepowanie choroby u dziecka to Masa Urodzenia oraz Wyksztalcenie Matki. Kazde 0,5 kg u urodzonego dziecka zmniejsza szanse na chorobe o 27%. W przypadku wyksztalcenia matki kazdy ukonczony etap edukacji zmniejsza ta szanse o 24%
